【裁判字號】    96,審聲,1910
【裁判日期】    970107
【裁判案由】    返還擔保金
【裁判全文】
臺灣高雄地方法院民事裁定            96年度審聲字第1910號
聲  請  人  中國鋼鐵結構股份有限公司
法定代理人  丙○○
訴訟代理人  甲○○
訴訟代理人  乙○○
訴訟代理人  丁○○
相  對  人  立昌有限公司
                        號
法定代理人  戊○○○
                        號
上列當事人間聲請返還擔保金事件，本院裁定如下：
    主    文
本院民國九十一年度存字第二一五八號提存事件聲請人所提存之
擔保金新台幣玖佰零柒萬貳仟肆佰伍拾肆元，准予返還。
    理    由
一、按訴訟終結後，供擔保人證明已定20日以上期間催告受擔保
    利益人行使權利而未行使者，法院應依供擔保人之聲請，以
    裁定命返還其提存物，民事訴訟法第104 條第1 項第3 款定
    有明文。
二、本件聲請人與相對人間請求給付工程款事件，聲請人前依本
    院90年度重訴字第644 號民事裁定為擔保其免為假執行，而
    提供新台幣9,072,454 元為擔保金，並以本院91年度存字第
    2158號提存事件提存在案。
三、茲聲請人主張該本案訴訟業經最高法院96年度台上字第967
    號判決聲請人敗訴確定而告終結，聲請人於訴訟終結後，並
    於96年11月28日通知相對人即受擔保利益人於20日內行使權
    利，且於同日送達相對人，相對人迄今仍未行使其權利，爰
    依上開規定聲請發還擔保金等語，並提出通知書狀為證。
四、經本院依職權調取上開相關提存卷及本院90年度重訴字第64
    4 號、台灣高等法院高雄分院95年度重上更(二)字第3 號、最
    高法院96年台上字第967 號判決審核結果，確與聲請人所述
    相符，且相對人於收受催告行使權利之通知後，並未就該擔
    保金為行使權利，亦有本院查詢單在可稽。從而，聲請人聲
    請發還擔保金，即屬有據，應予准許。
五、又本件相對人就本件擔保金業經聲請本院民事執行處以96年
    度執字第68355 號執行事件核發執行命令為扣押，但因並非
    就本件擔保金即免為假執行所擔保之損害行使權利，故聲請
    人應已符合裁返還擔保金之要件，本院自應為准予返還之裁
    定。然此項准予返還之裁定，並不影響上開執行命令之執行
    ，本院民事執行處除有法定停止執之事由外，仍得依其職權
    就本件擔保金為相關之執行行為（例如核發支付轉給命令並
    製作分配表為分配），聲請人在上開執行命令尚未合法撤銷
    前，亦不得實際領回本件提存金，均併說明。
六、依民事訴訟法第104 條第1 項第3 款、第106 條前段，裁定
    如主文。
中    華    民    國    97    年    1     月    7     日
                            民事第二庭
                                法  官  林紀元
正本證明與原本無異。
如不服本裁定應於送達10日內向本院提出抗告狀，並繳納裁判費
新台幣1,000元。
中    華    民    國    97    年    1     月    7     日
                                書記官  林慧君


司法院資訊處製作；財團法人民間司法改革基金會備份。
